臺灣高等法院高雄分院刑事裁定　　　　　　　　　　　九十三年度聲再字第五八號
　　再審聲請人　甲○○○
　　即受判決人
右列聲請人因賭博案件，對於本院九十三年度上易字第四０號中華民國九十三年三月
十九日確定判決（臺灣高雄地方法院九十二年度易字第二０一八號、臺灣高雄地方法
院檢察署九十二年度偵字第一七０一四、一七八七三號），聲請再審，本院裁定如左
：
      主  文
再審之聲請駁回。
      理  由
一、聲請意旨略稱：
１、聲請人在受判決後向林秀玲理論，赫然發現高雄市稅捐稽徵處民國（下同）八十
    八年十一月至九十三年三月之娛樂稅核定稅額繳款書、營業稅核定稅額繳款書（
    總計四十五張）均係林秀玲名義，且由林秀玲繳納。按娛樂稅法第三條規定：「
    娛樂稅之納稅義務人，為出價娛樂之人。娛樂稅之代徵人為娛樂場所、娛樂設施
    或娛樂活動之提供人或舉辦人」，加值型及非加值型營業稅法三十五條規定：「
    營業人除本法另有規定外，不論有無銷售額，應以每二月一期，於次月開始十五
    日內，填具規定格式之申報書，檢附退抵稅款及其他有關文件，向主管稽徵機關
    申報銷售額、應納或溢付營業稅額。其有應納營業稅額者，應先向公庫繳納後檢
    同繳納收據一併申報」，足證建國遊藝場自八十九年十二月二十六日迄今均係林
    秀玲實際經營，聲請人僅係臨時出面頂替當人頭，並非行為人甚明，原判決所認
    定之事實有誤，且發現上開確實新證據足認聲請人應受無罪之判決。
２、因林秀玲前經臺灣高雄地方法院八十九年訴字第三四一三號判決，認林秀玲自八
    十八年四月一日至同年九月二十一日、在高雄市○○○路八十三號一樓之遊藝場
    （即本案之遊藝場）經營賭博性電動玩具，依常業賭博罪，於八十九年九月三十
    日判處有期徒刑六月確定，嗣後又經警於九十二年八月十一日查獲本案，林秀玲
    惟恐再吃上賭博官司，且是累犯，將可能被判處重刑，乃指示聲請人出面充當負
    責人，事實上伊並非真正負責人。建國遊藝場之營利事業登記至本件案發為止，
    係登記林秀玲為負責人，讓渡書係案發當日倒填日期虛立，否則若聲請人真有在
    八十九年十月二十六日受讓該遊藝場經營之事，攸關稅金及刑責，從八十九年十
    月二十六日迄案發時將近三年，林秀玲斷無不辦理負責人變更登記之理，足證讓
    渡書係事後虛立並非真有讓渡之事實，況且聲請人於查獲當時並不在場，原確定
    判決未予審酌，有重要證據漏未審酌之再審事由。
二、按有罪之判決確定後，為受判決人之利益聲請再審，必其聲請之理由合於刑事訴
    訟法第四百二十條第一項所定情形之一及第四百二十一條有足以影響於判決之重
    要證據漏未審酌者，始准許之。而同法第四百二十條第一項第六款所定發見確實
    之新證據，係指該證據於事實審判決前已經存在，為法院、當事人所不知、不及
    調查，判決後始行發見者，且顯然可認足以動搖原有罪確定判決，若不具備此種
    要件，即非該條第一項第六款所謂之新證據。又第四百二十一條規定不得上訴於
    第三審法院之案件，除前條規定外，其經第二審確定之有罪判決，如就足生影響
    於判決之重要證據漏未審酌者，亦得為受判決人之利益，聲請再審。所謂重要證
    據漏未審酌，乃係指於第二審判決前，已經發現並提出證據，但法院漏未審酌者
    而言，若已提出，經法院依其自由心證而捨棄不採，則非漏未審酌，又該證據係
    足以據以認定受判決人應受無罪、或免訴、或輕於原審所認定罪名而後可，否則
    不足以推翻原審所認之罪名，而僅據以爭執原審證據之取捨，仍不能准許再審。
三、本院查：
１、聲請意旨指，高雄市稅捐稽徵處八十八年十一月至九十三年三月之娛樂稅核定稅
    額繳款書、營業稅核定稅額繳款書，均係林秀玲名義，且由林秀玲繳納。建國遊
    藝場自八十九年十二月二十六日迄今均係林秀玲實際經營，聲請人僅係臨時出面
    頂替當人頭，提出娛樂稅繳款書及營業稅繳款書，認係確實新證據云云。然查，
    原確定判決係依聲請人在警訊時，對於受讓而經營上開建國遊藝場乙節坦承不諱
    ，聲請人在檢察官偵查訊問時，承認：我是建國遊藝場負責人，帳目我有看，一
    個月看一次，因帳目由我女兒在記帳，我都沒有在管等語。聲請人在一審時仍稱
    ：有僱用員工時有交代不能兌換現金等語（見偵卷第五頁、第二十五頁、一審卷
    第二十九頁），且其女薛淑月於偵查中證稱：我在八十九年間就擔任會計至今，
    我母親遊藝場的帳交給我處理，我母親是係遊藝場負責人（九十二年度偵字第一
    七八七三號卷第四頁），又同案被告林儀芳在一審亦證稱：九十二年一、二月間
    ，由甲○○○應徵等語（見一審卷第六八頁），且有讓渡書在卷可考，是足認聲
    請人確為該遊藝場之負責人。聲請人提出前開娛樂稅繳款書及營業稅繳款書，認
    係新證據，然違規經營賭博性電動玩具，名義負責人與實際負責人不符所在多有
    ，故以名義負責人名義繳納稅款之繳款書，並不足以動搖原確定判決認聲請人為
    實際負責人之結果，並非發現確實之新證據，難認有再審之理由。
２、聲請意旨指，林秀玲於八十八年四月一日至同年九月二十一日在建國三路八十三
    號一樓之遊藝場，經營賭博電玩為警查獲，經判處有期徒刑六月確定，林秀玲惟
    恐被判處重刑，乃指示聲請人出面充當負責人，事實上伊並非真正負責人。若依
    讓渡書所記載讓渡日期迄案發時止，將近三年，林秀玲斷無不辦理負責人變更登
    記之理，足證讓渡書係事後虛立，並非真有讓渡云云。查聲請人在二審審理中否
    認經營遊藝場，辯稱是林秀玲叫伊頂罪，讓渡書也是臨時所寫等語，原確定判決
    理由欄一、（三）業已就聲請人所辯事項說明不足採信之理由，並非漏未審酌。
    又原確定判決雖未斟酌林秀玲曾遭判刑確定之事實，然林秀玲因曾遭判刑，故不
    敢繼續經營賭博性電動玩具，而將之讓渡給聲請人經營，亦合乎經驗法則，原確
    定判決未斟酌林秀玲判刑之事實，亦不足以動搖原確定判決結果。另所指查獲當
    時聲請人並不在場，原確定判決漏未說明云云，然查獲時有無在場，與聲請人是
    否是實際負責人，並無關聯性，不足以動搖原確定判決之結果。
四、綜上，聲請人所指摘各點核與上開法條所定，無一相符，是其聲請為無理由，應
予駁回。爰依刑事訴訟法第四百三十四條第一項，裁定如主文。
中    華    民    國     九十三     年       六       月       九       日
                              臺灣高等法院高雄分院刑事第一庭
                                  審判長法官  王光照
                                        法官  趙文淵
                                        法官  曾玉英
右正本證明與原本無異。
不得抗告。
                                      書記官  黃麗蓉
中    華    民    國     九十三     年       六       月       十一     日
                                                                  Ａ
